【裁判字號】    90,交易,197
【裁判日期】    900816
【裁判案由】    公共危險等
【裁判全文】
臺灣臺南地方法院刑事判決                          九十年度交易字第一九七號
    公  訴  人  臺灣台南地方法院檢察署檢察官
    被      告  丙○○
右列被告丙○○因公共危險案件，經檢察官提起公訴（九十年度偵字第三五五六號）
，本院判決如左：
    主  文
丙○○因過失傷害人，處有期徒刑肆月，如易科罰金，以參佰元折算壹日。又服用酒
類，不能安全駕駛動力交通工具而駕駛，處有期徒刑參月，如易科罰金，以參佰元折
算壹日。應執行有期徒刑陸月，如易科罰金，以參佰元折算壹日。
    事  實
一、丙○○於民國九十年二月二日凌晨零時十三分許，本應注意飲酒後吐氣所含酒精
    成份超過每公升零點二五毫克以上者，已為酒力所困，辨識力、注意力、反應力
    均不如正常人，本應不得駕車，竟駕駛車牌８Ｊ─７５４２號自用小客車，沿台
    南市○○路○段由東向西方向行駛，於駛至郡安路四段八九巷口附近時，應注意
    汽車行駛時，駕駛人應注意車前狀況，並隨時採取必要之安全措施，以避免危險
    之發生，而依當時情況，又非不能注意及此，竟疏未注意，飲用酒精類飲品，其
    呼氣之酒精濃度高達每公升零點五八毫克，顯已達不能安全駕駛動力交通工具之
    程度，而仍駕駛上開自用小客車，因而於準備左轉時，失控撞及當時由對向駛來
    ，甲○○所騎乘後搭載乙○○之車牌ＶＵＥ─０９７號輕型機車，致使甲○○受
    有左腳第二蹠骨放性骨折、左腳第一蹠骨關節骨折脫臼、乙○○受有左脛骨腓骨
    骨折、多處撕裂傷之傷害。丙○○犯罪後被發覺前向警方自首接受裁判。
二、案經甲○○、乙○○訴由台南市警察局第三分局報告經臺灣臺南地方法院檢察署
    檢察官偵查起訴。
    理  由
一、訊據被告丙○○就上開酒後駕車肇事致甲○○、乙○○受傷之事實坦承不諱，並
    據其對其於右揭時、地，酒醉肇事造成被害人甲○○、乙○○二人受傷等情均於
    警訊時坦供在卷，並有警製道路交通事故調查報告表一份、酒精測試記錄一份、
    現場照片十張在卷可稽。而被害人甲○○、乙○○二人確因本件車禍肇事受傷，
    亦有診斷證明書二份附卷足憑。按汽車駕駛人飲酒後吐氣所含酒精成份超過每公
    升零點二五毫克以上者，不得駕車；汽車行駛時，駕駛人應注意車前狀況，並隨
    時採取必要之安全措施，以避免危險之發生，道路交通安全規則第一百十四條第
    二款、第九十四條第三項分別定有明文。被告應注意、能注意竟疏未注意上開規
    定致肇車禍，其有過失甚為顯然，且被告之過失行為與被害人等之傷害結果間又
    有相當因果關係。另按刑法第一百八十五條之三所稱服用酒類或其他相類之物，
    不能安全駕駛動力交通工具之公共危險條款，係屬抽象危險犯之規定，此種抽象
    危險係伴隨飲酒過量之行為而當然成立。換言之，只需客觀上有此種行為出現，
    危險即視為存在，其是否果真肇事，均不影響公共危險罪責之成立；若其果真肇
    駕車肇禍，其不能安全駕駛動力交通工具之情形則更不待言。經查：參考德、美
    等國之認定標準，對於酒精濃度呼氣已達每公升零點五五毫克，或血液濃度達百
    分之零點一一以上，肇事率為一般正常人之十倍，認為已達「不能安全駕駛」之
    標準，此有法務部八十八年五月十八日法八八檢字第一六六九號函可資參照。本
    件被告事發當時呼氣之酒精濃度已達每公升零點五八毫克，有酒精濃度測試紀錄
    一紙在卷可按。衡諸前開說明，被告已達「不能安全駕駛動力交通工具」之程度
    ，而被告更因上開不能安全駕駛之行為而發生車禍，足證被告於上開時、地駕駛
    自小客車，已處於不能安全駕駛之狀態，被告之上開犯行罪證明確，犯行已可認
    定。
二、核被告丙○○所為，係犯有刑法第二百八十四條第一項之過失傷害、第一百八十
    五條之三公共危險罪。被告於犯罪發覺前向警方自首接受裁判，有警訊筆錄可稽
    ，應依法減輕其刑，又被告酒醉駕車因而致人受傷，應依道路交通管理處罰條例
    第八十六條第一項之規定加重其刑，並就傷害部分刑度先加後減。被告以一行為
    侵害前述二被害人之人身法益，係觸犯數罪名，應論以想像競合犯，並從一重處
    斷。被告所犯前述過失傷害、公共危險等二罪間，行為互殊，應予分論併罰。本
    院審酌被告過失責任非輕，犯罪所生危害，犯罪後為與被害人達成和解之態度等
    一切情狀，分別量處如主文所示之刑，均諭知易科罰金之折算標準，並定其應執
    行之刑及諭知易科罰金之折算標準，以示懲儆。
據上論斷，應依刑事訴訟法第二百九十九條第一項前段、刑法第二百八十四條第一項
前段、第一百八十五條之三、第六十二條前段、第五十五條前段、第四十一條第一項
前段、第五十一條第五款、道路交通管理處罰條例第八十六條第一項、罰鍰提高標準
條例第一條前段、第二條判決如主文。
本案經檢察官王森榮到庭執行職務。
中    華    民    國      九十      年      八      月        十六      日
                              臺灣臺南地方法院交通法庭
                                      法  官  何  清  池
右正本證明與原本無異。
如不服本判決，應於判決送達後十日內向本院提出上訴狀( 應附繕本 )。
                                      書記官  林  木  村
中    華    民    國      九十      年      八      月        十六      日
附錄本案論罪科刑法條全文：
中華民國刑法第二百八十四條：
 (過失傷害罪)
  因過失傷害人者，處六月以下有期徒刑、拘役或五百元以下罰金，致重傷者，處一
  年以下有期徒刑、拘役或五百元以下罰金。
中華民國刑法第一百八十五條之三：
  服用毒品、麻醉藥品、酒類或其他相類之物，不能安全駕駛動力交通工具而駕駛者
  ，處一年以下有期徒刑、拘役或三萬元以下罰金。


司法院資訊處製作；財團法人民間司法改革基金會備份。
